# 吸收合并子公司且子公司注销的会计处理

提问人：rainy871127 时间：2023-06-26 11:06:24
求教陈版主， 2022 年 4 月母公司将唯一的子公司吸收合并了，母公司账面上资产负债差异在资本公积核算，在2022 年年底的时候需要编制合并报表（实际已经没有子公司了，只需要合并被吸收合并子公司1-4月的利润），因为企业正在ipo阶段， 2023 年还需要持续编制报表（其实已经没有需要合并的子公司了，应该是单体报表）。
问题 1 ：母公司账面上的资本公积在合并层面上应该怎么处理呢？
问题 2 ：这一部分在 2023 年的连续报表上怎么体现呢？是否 2023 年的合并
谢谢陈版主~

回答人：chenyiwei
1 、合并报表层面应无资本公积（尤其是在该子公司系全资子公司的情况下），故应将个别报表中吸收合并时确认的资本公积予以抵销处理。
2 、考虑本案例的特殊性，建议保持整个申报期内会计主体认定的延续性，即以原合并报表主体延续确认合并报表层面的主要会计主体，相当于延续编制合并报表。